【裁判字號】    98,交聲,1419
【裁判日期】    990114
【裁判案由】    聲明異議
【裁判全文】
臺灣臺南地方法院交通事件裁定        98年度交聲字第1419號
移送機關    交通部公路總局嘉義區監理所臺南監理站
異議人即
受處分人    甲○○
                    號
上列異議人即受處分人因違反道路交通管理處罰條例案件，對於
交通部公路總局嘉義區監理所臺南監理站民國98年11月6 日所為
之裁決處分（處分案號：嘉監南字第裁74-AEX706618號）聲明異
議，本院裁定如下：
    主  文
異議駁回。
    理  由
一、原處分意旨略以：異議人即受處分人甲○○（下稱異議人）
    騎乘其所有車牌號碼ASV-355 號重型機車，於民國98年4 月
    日16時許，在臺北市○○○路與玉成街52巷之交岔路口處，
    因駕車行經設有燈光號誌管制之交岔路口闖紅燈，遭臺北市
    警察局南港分局警員當場攔停製單舉發，嗣經移送機關即交
    通部公路總局嘉義區監理所臺南監理站認其違規事證明確，
    依照道路交通管理處罰條例第53條第1 項、第63條第1 項第
    3 款及違反道路交通管理事件統一裁罰基準表之規定，裁處
    異議人罰鍰新臺幣（下同）4,500 元，並記違規點數3 點等
    處分。
二、本件聲明異議意旨略以：異議人於違規當時，開單之員警告
    知返家等候正式罰單，異議人隔天致電回臺南戶籍地請家人
    留意，惟始終未收到罰單或其他任何催繳單，直至收到裁決
    書已累加半年逾期罰金，因而為此聲明異議等語。
三、按汽車駕駛人，行經有燈光號誌管制之交岔路口闖紅燈者，
    處罰鍰1,800 元以上5,400 元以下，並予記違規點數3 點，
    道路交通管理處罰條例第53條第1 項、第63條第1 項第3 款
    分別亦定有明文。另按行為人有處罰條例之情形者，應填製
    舉發違反道路交通管理事件通知單（以下簡稱舉發通知單）
    ，並於被通知人欄予以勾記，其通知聯依下列規定辦理：一
    、．．．被查獲之駕駛人或行為人為受處分人時，應於填記
    通知單後將通知聯交付該駕駛人或行為人簽名或蓋章收受之
    ，道路交通管理事件統一裁罰標準及處理細則第11條第1 項
    第1 款定有明文。
四、經查：
(一)異議人騎乘其所有車牌號碼ASV-355 號重型機車，於98年4
    月12日16時許，在臺北市○○○路與玉成街52巷之交岔路口
    處，經警認其有闖紅燈之違規行為，由臺北市警察局南港分
    局警員當場攔停製單舉發等情，有臺北市政府警察局98年4
    月12日北市警交字第AEX706618 號舉發違反道路交通管理事
    件通知單1 紙附卷可稽，且異議人對上揭違規之事實並不爭
    執，是異議人上開違規行為，應足認定。
(二)異議人雖以前詞置辯，惟異議人於前揭時、地，因騎乘機車
    闖紅燈違規，為警當場攔停舉發後，異議人確於舉發通知單
    上「收受通知聯者簽章」欄親自簽名一情，業經異議人委任
    代理人於本院調查時陳稱在卷（見本院卷第16頁），並有臺
    北市政府警察局98年4 月12日北市警交字第AEX706618 號舉
    發違反道路交通管理事件通知單移送聯1 份在卷可稽。而異
    議人所簽收之上述舉發通知單通知聯左上方記載「得採網際
    網路、語音轉帳、郵繳或向經委託代收之機構繳納罰鍰」；
    最上方亦明白標示「臺北市政府警察局舉發違反道路交通管
    理事件通知單」；中間部分則係異議人之違規時間、地點等
    資料；下方則有到案日期：「98年4 月12日前」、到案處所
    ：「臺南監理站」之記載，是異議人既已收受上開舉發通知
    單，且參以異議人教育程度為碩士，任職於中央研究院研究
    助理，依其智識能力，當可由上開舉發通知單上所載文義知
    悉舉發通知單之性質及內容，遵期前往指定處所聽候裁決或
    依期限以上開繳納方式繳納罰鍰結案；其若有疑義，以現今
    科技發達、資訊流通迅速之程度，相關資訊皆可經由電話詢
    問、網際網路加以查詢，異議人顯可輕易取得本件違規事件
    相關裁罰程序資訊，亦難諉為不知。從而，異議人空言辯稱
    舉發之員警告知返家等候正式罰單云云，實難採信。
五、綜上所述，異議人於前揭時、地，騎乘重型機車，有行經有
    燈光號誌管制之交岔路口闖紅燈之違規事實，應堪認定。則
    移送機關依道路交通管理處罰條例第53條第1 項、第63條第
    1 項第3 款及違反道路交通管理事件統一裁罰基準表之相關
    內容之規定，裁處異議人罰鍰4,500 元，並記違規點數3 點
    ，核無違誤。本件異議無理由，應予駁回。
六、據上論斷，應依道路交通管理處罰條例第87條第2 項，道路
    交通案件處理辦法第19條，裁定如主文。
中    華    民    國    99    年    1     月    14    日
                  交通法庭法  官  鄭燕璘
以上正本證明與原本無異。
如不服本裁定應於送達後5日內向本院提出抗告狀。（應附繕本
）
                          書記官  蔡明峰
中    華    民    國    99    年    1     月    14    日


司法院資訊處製作；財團法人民間司法改革基金會備份。
